【裁判字號】    91,訴,4272
【裁判日期】    920916
【裁判案由】    撤銷假釋
【裁判全文】
臺北高等行政法院判決                            九十一年度訴字第四二七二號
    原      告  甲○○
    被      告  法務部
    代  表  人  乙○○部長）.
    訴訟代理人  丙○○
                戊○○
                丁○○
右當事人間因撤銷假釋事件，原告不服行政院中華民國九十一年九月三十日院台訴字
第○九一○○八八四九七號訴願決定，提起行政訴訟。本院判決如左：
    主  文
原告之訴駁回。
訴訟費用由原告負擔。
    事實及理由
一、原告之訴，依其所訴之事實，在法律上顯無理由者，行政法院得不經言詞辯論，
    逕以判決駁回之，為行政訴訟法第一百零七條第三項所明定。
二、按「受保護管束人在保護管束期間，應遵守左列事項：一、保持善良品行，不得
    與素行不良之人往還。二、服從檢察官及執行保護管束者之命令。三、不得對被
    害人、告訴人或告發人尋釁。四、對於身體健康、生活情況及工作環境等，每月
    至少向執行保護管束者報告一次。五、非經執行保護管束者許可，不得離開受保
    護管束地；離開在十日以上時，應經檢察官核准。」為保安處分執行法第七十四
    條之二所規定。假釋中付保護管束者，違反上開各款情形之一，情節重大者，依
    同法第七十四條之三第二項規定，典獄長得報請撤銷假釋。又假釋中付保護管束
    之受保護管束人，於日常生活之行為應較常人更為謹慎小心，恪遵保護管束期間
    應遵守之事項，以表明其改悔向上之決心，以免受撤銷假釋之處分。
三、查本件原告前因犯煙毒等罪，經法院判處有期徒刑八年五個月，移監服刑，嗣經
    被告於民國八十六年三月二十八日以法（）監字第○八七四四號函核准假釋，
    於同年四月十六日出監，假釋交付保護管束期間內，原告於九十一年四月二十五
    日在不詳地點施用第一級毒品海洛因，為警於同日在台北縣中和市○○路三三五
    巷五之二號查獲，其尿液經經檢驗呈嗎啡陽性反應，經台灣板橋地方法院依該院
    檢察署檢察官之聲請，以九十一年度毒聲字第一四○三號刑事裁定原告應送勒戒
    所觀察、勒戒，有上開檢察官聲請書及法院刑事裁定影本附被告機關卷可稽，原
    告於保護管束期間施用毒品，未遵守保護管束應遵守事項，洵堪認定。台灣綠島
    監獄報經被告以原告於假釋執行保護管束期間仍施用毒品，未遵守保護管束應遵
    守事項，違反保安處分執行法第七十四條之二第二款之規定，情節重大，於九十
    一年五月三十一日以法矯字第○九一○○一八九四七號處分書撤銷原告之假釋，
    揆諸首揭規定，並無違誤。至原告主張其尿液檢驗呈海洛因陽性反應，可能係服
    用感冒藥所致一節，惟未舉證以實其說，上開主張自不足採。原處分依法並無不
    法，訴願決定予以維持，亦無違誤；綜上，原告之訴，依其所訴之事實，在法律
    上顯無理由者，爰不經言詞辯論，逕以判決駁回之。
據上論結，本件原告之訴為無理由，爰依行政訴訟法第九十八條第三項前段、第一百
零七條第三項，判決如主文。
中    華    民    國      九十二      年      九        月     十六      日
                臺 北 高 等 行 政 法 院   第 七 庭
                               審 判 長 法  官  鄭  小  康
                                        法  官  林  金  本
                                        法  官  黃  秋  鴻
右為正本係照原本作成。
如不服本判決，應於送達後二十日內，向本院提出上訴狀並表明上訴理由，如於本判
決宣示後送達前提起上訴者，應於判決送達後二十日內補提上訴理由書（須按他造人
數附繕本）。
中    華    民    國      九十二      年      九        月     十六      日
                                        書 記 官  王 琍 瑩


司法院資訊處製作；財團法人民間司法改革基金會備份。
